Inventaris van kaarten, behorend tot het archief van M.D. graaf van Limburg Stirum
Nationaal Archief, Den Haag
M.D. van Limburg Stirum - Kaarten
Limburg Stirum, van / Kaarten
oudste stuk - jongste stuk: 1851-1900
LSF
14 inventarisnummer(s);
Het archief bevat kaarten en tekeningen, gedrukt en in manuscript.
Nationaal Archief, Den Haag
Limburg Stirum, M.D. graaf van,, 1807-1891
Het archief van de kaarten behorend tot het archief van de familie Van Limburg Stirum bevat onder ander een aantal kaarten van gebieden in Engeland, van Frankrijk, van Metz en Wenen en de omgevingen daarvan, van Oostenrijks Tirol, van Egypte en het Suezkanaal, van de riolering van Nieuwe Looierstraat e.o. in Amsterdam en van Mexico met het zuidelijk deel van de Verenigde Staten.
Archiefvorming
Geschiedenis van het archiefbeheer
De verwerving van het archief
Het archief is door schenking verworven.
Aanwijzingen voor de gebruiker
Openbaarheidsbeperkingen
Volledig openbaar.
Materiële beperkingen
Het archief kent geen beperkingen voor het raadplegen van stukken als gevolg van slechte materiële staat.
Aanvraaginstructie
Openbare archiefstukken kunnen online worden aangevraagd en gereserveerd. U kunt dit ook via de terminals in de studiezaal van het Nationaal Archief doen. Om te kunnen reserveren dient u de volgende stappen te volgen:
Creëer een account of log in.
Selecteer in de archiefinventaris een archiefstuk.
Klik op ‘Reserveer’ en kies een tijdstip van inzage.
Verwant materiaal
Beschikbaarheid van kopieën
Inventarisnummers van dit archief zijn niet in kopievorm beschikbaar
Afgescheiden archiefmateriaal
De kaarten waren inv.nr. 168 van de inventaris van het archief Van Limburg Stirum, 2.21.107
Beschrijving van de series en archiefbestanddelen
- Wenen met ruime omgeving. Umgebung von Wien. Militärisch geografischer Institute., 1869; 1; 13 bladen; legenda/overzichtsblad en 12 kaartbladen papier - litho 60 x 72
  Noorden boven.
  kaart
- Engeland, zuidelijk deel. Map of the South of England, showing the places enclosed by the works of fortification. Ordnance Survey Service Southampton., 1860; 2; 1 blad papier op linnen - litho 47 x 94; 12,5 cm = 50 miles
  Behoort bij: Report of the Royal Commission on National Defences, 1860 february.
- Engeland, Pembrokeshire. Pembroke Dockyard and Milford Haven [...] Ordnance Survey Service Southampton., 1860; 3; 1 blad papier - litho 31 x 67; 10 cm = 4 miles
- Mexico en Verenigde Staten zuidelijk deel. What War with Mexico means., z.d. [1900]; 4; 1 blad papier - lichtdruk 41 x 68,5
  Uit the New York Herald (Parijse editie).
- Plymouth Engeland. Plymouth Sound & Hamoaze., 1856-1860; 5; 1 blad papier op linnen - gravure 112 x 75; 15,1 cm = 1 seamile
  Vervaardigd door H.L. Cox, A.B. Osborne, J.E. Davis.
  Graveurs: J. en C. Walker
  Verkleining Powell.
- Thamesmonding Engeland. Thames, Medway, Sheerness and Chatham [...] Ordnance Survey Service Southampton., 1860; 6; 1 blad papier op linnen - litho; met de hand ingetekend 39,5 x 56,5; 9,9 cm = 4 miles
- England, verschillende havens en forticaties; Woolwich, Portland, Cork Harbour and Haulbowline, Dover, Plymouth. Div. titels. Ordnance Survey Service Southampton., 1860; 7; 5 bladen papier op linnen - litho's verschillende maten [grootste: 32 x 36]
- Wight Engeland. Spithead, Needles and the Isle of Wight., 1851; 8; 1 blad papier - litho 66 x 94; 110 cm = 1 lengtegraad
  Sheringham: Litho Malby & sons.
- Metz met omgeving. Plan von Metz und Umgegend., 1870; 9; 1 blad litho 28 x 35; 1: 50.000
  Vervaardigd door J. Perthes.
  Druk C. Hellfarth. Red. A Petermann: rotogr: H. Habenicht.
- Oostenrijks Tirol. Übersichtskarte für die Verteidigung Tirols im Jahre [ ]., 1866; 10; 1 blad papier - litho 51 x 65,5; 7,6 cm = 120000 klätter
- Amsterdam riolering. Plan tot rioolering der Nieuwe Looyersloot [...]., [1870-1900]; 11; 1 blad papier - litho 37 x 72; 1: 625 en 1: 200
  Vervaardigd door T. Lienur.
  Druk R. de Vries.
  Zuidwesten boven.
- Egypte, Nijldal en Suezkanaal. Carte de la Basse Égypte et du Canal Maritime de Suez., 1869; 12; 1 blad papier - litho 74 x 56; 1: 500.000
  Uitgave E. Andriveau-Goujan, Desbuissons.
- Frankrijk. Frankreich in IV Blättern., 1870; 13; 4 bladen papier - litho 38,5 x 47; 1: 1.850.000
  Vervaardigd door F. v. Stülpnagel.
  Litho C. Poppey. Uitg. J Perthes. Onderdeel Stieler Handatlas.
- West-Duitsland / Frankrijk. Reymann's Spezialkarte von Deutsch-Französischen Kriegsschauplätze., 1869; 14; 4 bladen papier - litho diverse maten [grootste maat 70,5 x 87,5); 3,7 cm = 4 geografische mijl
  Uitgave C. Flemming.